臺灣高等法院臺中分院刑事判決　
111年度上訴字第1182號
上  訴  人  
即  被  告  劉信辰


指定辯護人  本院公設辯護人  郭博益
上列上訴人即被告因毒品危害防制條例案件，不服臺灣臺中地方
法院110年度訴字第2051號，中華民國111年3月31日第一審判決
（起訴案號：臺灣臺中地方檢察署110年度偵字第29705號，及移
送併辦同署110年度偵字第35910號），提起上訴，本院判決如下
：
    主    文
原判決關於丙○○如其附表一編號1、2及所定應執行刑部分均撤銷
。
丙○○犯如附表一編號1、2所示之罪，各處如附表一編號1、2所示
之刑及沒收。
其他上訴（附表一編號3部分）駁回。
撤銷改判部分及上訴駁回部分所各處之徒刑，應執行有期徒刑伍
年拾月。
    犯罪事實
一、丙○○知悉甲基安非他命屬毒品危害防制條例第2條第2項第2
    款所定之第二級毒品，愷他命、硝甲西泮、4-甲基甲基卡西
    酮（4-Methylmethcathinone、Mephedrone、4-MMC）、甲基
    -N,N-二甲基卡西酮（Methy1-N,N-Dimethylcathinone）係
    同條例第2條第2項第3款所規範之第三級毒品，硝西泮（Nit
    razepam）係同條例第2條第2項第4款所規範之第四級毒品，
    均不得非法販賣。丙○○與乙○○（乙○○業經原審有罪判決，乙
    ○○提起上訴後，嗣於本院審理中當庭撤回上訴而告確定）共
    同意圖營利，分別基於販賣毒品咖啡包（紫色蘋果式樣包裝
    ：含第二級毒品甲基安非他命、第三級毒品硝甲西泮、第四
    級毒品硝西泮成分，下稱混合第二、三、四級毒品咖啡包；
    標式「LOVE」粉紅色包裝：含第三級毒品4-甲基甲基卡西酮
    、甲基-N,N-二甲基卡西酮，下稱混和二種以上第三級毒品
    咖啡包）及第三級毒品愷他命之犯意聯絡，先由丙○○以工作
    手機在通訊軟體微信上創立「品茗茶葉營業中」暱稱，散布
    販賣上開毒品咖啡包及第三級毒品愷他命之訊息，待下列藥
    腳洽購毒品後，即與藥腳約定交易之時間、地點，丙○○旋指
    派乙○○前往交易，由乙○○駕駛車號000-0000號自小客車，前
    往下列約定之地點，交付毒品給購毒者並收取價金，而共同
    販賣毒品咖啡包2次、愷他命1次：
  ㈠於民國110年8月10日19時許，乙○○在臺中市○區○○路0段00號O
    K便利商店，交付混合第二、三、四級毒品咖啡包1包及混和
    二種以上第三級毒品咖啡包1包予林昇億，並收取價金新臺
    幣（下同）1200元。乙○○收受上開價金後，扣除自己取得之
    200元報酬，餘款交給丙○○。
  ㈡於110年8月15日20時30分許，乙○○在臺中市○區○○○路000號前
    ，交付混和二種以上第三級毒品咖啡包12包予何湘緁（原名
    何佩怡），並收取價金5000元。乙○○收受上開價金後，扣除
    自己取得之1000元報酬，餘款再交給丙○○。
　㈢於110年8月15日21時30分許，乙○○在臺中市○○區○○○街00號前
    ，交付愷他命1包予蔡０融（無證據證明丙○○與乙○○2人知悉
    蔡０融係未滿18歲之人），並收取價金4000元。乙○○收受上
    開價金後，扣除自己取得之300元之報酬後，餘款再交給丙○
    ○。
二、嗣經警於110年9月12日14時25分，持搜索票至乙○○之臺中市
    ○○區○○路000巷0○0號居所搜索，扣得乙○○所有如附表二編號
    1、2所示之物，及扣得丙○○所有如附表二編號3至6所示之物
    ，並在乙○○所駕駛之0000-00號自用小客車內扣得附表二編
    號7、8所示之物，始循線查獲上情。　　
三、案經臺中市政府警察局第二分局報告臺灣臺中地方檢察署檢
    察官偵查起訴及移送併辦。
    理    由
壹、程序方面：
一、上訴人即被告（下稱被告）丙○○經合法傳喚，無正當理由
    不於最後言詞辯論期日到庭，爰不待其陳述，逕行判決。
二、本判決下列用以認定被告犯罪事實所憑的供述或非供述證據
    ，未據檢察官、辯護人對證據能力有所爭執，本院審酌各項
    證據作成或取得，無違法或不當，亦無證明力明顯過低的瑕
    疵，認作為證據適當，均有證據能力。
貳、認定犯罪事實所憑證據及理由：
一、上揭犯罪事實，業據被告丙○○與同案被告乙○○分別於警詢、
    偵訊時、原審準備程序及審理中坦承不諱（偵29705卷一第5
    5至79頁；偵29705卷二第13至16、19至23頁；原審聲羈卷第
    29至35、43至49頁；原審卷第109、265、276頁)，核與證人
    林昇億、何湘緁、蔡０融分別證述之購毒情節（含指認犯罪
    嫌疑人紀錄表）相符（他6124卷第47至65、101至110、131
    至145、213至215、219至221、225至231、253至269、293至
    294頁），並有監視器翻拍照片、通訊軟體對話截圖、現場
    蒐證照片（他6124卷第69至95、111至127、147至169頁；偵
    29705卷一第85至101頁；原審卷第247至256頁)、原審搜索
    票、臺中市政府警察局第二分局搜索扣押筆錄、扣押物品目
    錄表（含收據）、查獲現場照片、扣案之手機暨毒品咖啡包
    照片（偵29705卷一第81至83、171至199、269至277頁；原
    審卷第157、183、217至221頁)、衛生福利部草屯療養院草
    療鑑字第1100800389號、第0000000000號、第0000000000號
    、第0000000000號、第0000000000號鑑驗書5份（偵29705卷
    二第129至137頁；偵35910卷二第109頁、第113頁、第117至
    121頁；原審卷第139至155頁）等附卷佐證，足認被告丙○○
    前揭之任意性自白，均與事實相符。
二、而被告丙○○就其販賣本案毒品咖啡包、愷他命之獲利，已明
    白供述：我的部分毒品咖啡包1包賺200元，…小包的愷他命
    他（指同案被告乙○○，下同）可以賺300元，…毒品咖啡包每
    包他可以賺100元，我們每天結帳，乙○○會把今天的營業額
    交回來，他會先扣掉他的報酬（偵29705卷二第20頁），愷
    他命1包約（賺）500到1000元，因為進貨的價格都不一樣，
    給的量也不一定一樣，也要看客人有沒有殺價等語（原審聲
    羈卷第47至48頁），被告丙○○主觀上有販賣本案毒品咖啡包
    、愷他命之營利意圖已明。
三、綜上所述，本案事證明確，被告丙○○販賣本案毒品咖啡包、
    愷他命之犯行，均堪認定，均應予依法論科。
參、論罪科刑：　　
一、按毒品危害防制條例第9條第3項明定「犯前5條之罪而混合
    二種以上之毒品者，適用其中最高級別毒品之法定刑，並加
    重其刑之2分之1」，該規定之立法理由揭櫫「本條第3項所
    稱之混合，係指將二種以上之毒品摻雜調合，無從區分而言
    （如置於同一包裝）。依目前毒品查緝實務，施用混合毒品
    之型態日益繁多，且因混合毒品之成分複雜，施用後所造成
    之危險性及致死率均高於施用單一種類者，為加強遏止混合
    毒品之擴散，爰增訂第3項，規定犯第4條至第8條之罪，而
    有混合二種以上毒品之情形者，加重其刑至2分之1。另本項
    係屬分則之加重，為另一獨立之犯罪型態，如其混合二種以
    上毒品屬不同級別，應依最高級別毒品所定之法定刑，並加
    重其刑至2分之1，例如販賣混合第三級及第四級毒品者，依
    販賣第三級毒品之法定刑處斷，並加重其刑至2分之1；如屬
    同一級別者，因無從比較高低級別，則依各該級別毒品所定
    之法定刑，加重其刑至2分之1，併予敘明」（毒品危害防制
    條例第9條第3項109年1月15日立法理由參照）。是立法理由
    說明「本項係屬分則之加重，為另一獨立之犯罪型態」，並
    「如其混合二種以上毒品屬不同級別，應依最高級別毒品所
    定之法定刑，並加重其刑至2分之1，例如販賣混合第三級及
    第四級毒品者，依販賣第三級毒品之法定刑處斷，並加重其
    刑至2分之1」、「如屬同一級別者，因無從比較高低級別，
    則依各該級別毒品所定之法定刑，加重其刑至2分之1」。亦
    即混合二種以上毒品屬不同級別，應依最高級別毒品所定之
    法定刑，並加重其刑至2分之1，在販賣混合相同級別毒品之
    情況下，仍應依毒品危害防制條例第9條第3項之規定，加重
    其刑至2分之1。本件被告所販賣之毒品咖啡包，經送鑑定結
    果，紫色蘋果式樣包裝：含第二級毒品甲基安非他命、第三
    級毒品硝甲西泮、第四級毒品硝西泮成分；標式「LOVE」粉
    紅色包裝：含第三級毒品4-甲基甲基卡西酮、甲基-N,N-二
    甲基卡西酮，有上開鑑驗書可稽（原審卷第139至155頁），
    各係同一包裝內摻雜調合有二種以上之毒品，自均屬該項所
    稱之混合二種以上之毒品。
二、故核被告劉信宏就犯罪事實一㈠所為，係犯毒品危害防制條
    例第9條第3項、第4條第2項、第3項、第4項之販賣第二級毒
    品而混合二種以上之毒品罪，及同條例第9條第3項、第4條
    第3項之販賣第三級毒品而混合二種以上之毒品罪；犯罪事
    實一㈡所為，係犯同條例第9條第3項、第4條第3項之販賣第
    三級毒品而混合二種以上之毒品罪；犯罪事實一㈢所為，係
    犯毒品危害防制條例第4條第3項之販賣第三級毒品罪。
三、公訴意旨就本案販賣毒品咖啡包（犯罪事實一㈠㈡）部分，
    雖認被告劉信宏係涉犯毒品危害防制條例第4條第2項、第3
    項、第4項之販賣第二、三、四級毒品罪嫌，僅就混合不同
    級別之毒品咖啡包部分，請依同條例第9條第3項規定，加重
    其刑等語，容有違誤，惟此部分起訴之基本社會事實同一，
    本院審理時已當庭曉諭本案被告就犯罪事實一㈠涉犯毒品危
    害防制條例第9條第3項、第4條第2項、第3項、第4項之販賣
    第二級毒品而混合二種以上之毒品罪，及同條例第9條第3項
    、第4條第3項之販賣第三級毒品而混合二種以上之毒品罪；
    犯罪事實一㈡涉犯同條例第9條第3項、第4條第3項之販賣第
    三級毒品而混合二種以上之毒品罪等旨（本院卷二第56頁）
    ，被告劉信宏之辯護人亦陳明：辯護人於111年6月7日（第1
    次準備程序）有與被告丙○○聯絡，被告丙○○因為女兒確診無
    法到庭，並告知本件原審已經依偵審自白、刑法第59條減刑
    ，於111年8月2日（第2次準備程序）再次撥打被告丙○○電話
    無人接聽，所以無法告知被告丙○○所犯法條原審認定可能有
    所錯誤部分等語（本院卷二第57頁），再查被告劉信宏已於
    111年7月14日11時15分許本人收受本院審理傳票，仍未於11
    1年8月11日審理期日到庭，經當庭撥打被告丙○○電話則轉至
    語音無法接通等情，有本院送達證書、郵件具領紀錄及審判
    筆錄可憑（本院卷二第31、59、75頁），已盡照料之義務，
    爰引用刑事訴訟法第300條規定，依法變更此部分之起訴法
    條。
四、就上開犯罪事實一㈠部分，被告為販賣而持有第二級毒品之
    低度行為，應為販賣之高度行為所吸收，不另論罪（其餘第
    三、四級毒品部分，無證據證明已達法定純質淨重，即無此
    吸收問題），又此部分係以一行為同時販賣混合不同級別及
    同一級別之毒品咖啡包，而觸犯上開2罪，應依刑法第55條
    之規定，論以想像競合犯，並從一重之販賣第二級毒品而混
    合二種以上之毒品罪處斷。
五、被告劉信宏與同案被告乙○○就上開犯行，有犯意聯絡及行為
    分擔，均應依刑法第28條規定論以共同正犯。
六、被告劉信宏所犯上開3罪，犯意個別、行為互殊，應予分論
    併罰。　　
七、被告劉信宏所犯販賣第二級毒品而混合二種以上之毒品罪（
    犯罪事實一㈠）部分，應依同條例第9條第3項之規定，適用
    販賣第二級毒品之法定刑並加重其刑（法定本刑為無期徒刑
    部分依法不得加重）；所犯販賣第三級毒品而混合二種以上
    之毒品罪（犯罪事實一㈡）部分，仍應依毒品危害防制條例
    第9條第3項之規定，加重其刑。
八、被告丙○○前因詐欺案件，經臺灣臺中地方法院109年度豐簡
    字第810號判決判處有期徒刑3月，於110年2月26日易科罰金
    執行完畢，此有臺灣高等法院被告前案紀錄表在卷可憑，被
    告丙○○於徒刑執行完畢後5年內再故意犯本件有期徒刑以上
    之3罪，依刑法第47條第1項規定，均成立累犯。依司法院釋
    字第775號解釋意旨，衡量被告丙○○一再犯案，於前案執行
    完畢後，仍未生警惕，故意再犯本案各罪，復審酌本案犯罪
    情節及被告所侵害之法益，予以加重最低本刑並無罪刑不相
    當之情事，除法定本刑為無期徒刑部分依法不得加重外，應
    加重其刑（犯罪事實一㈠㈡遞加之）。
九、被告丙○○所為上開犯罪事實一㈠至㈢3次犯行，業據其於偵查
    及歷次審判中均自白，均應依毒品危害防制條例第17條第2
    項規定，減輕其刑。並與前述（遞）加重部分依法先（遞）
    加重後減輕之。本案被告丙○○並無供出毒品來源，因而查獲
    其他正犯或共犯之情，故無毒品危害防制條例第17條第1項
    供出毒品來源之減免其刑規定之適用。
十、刑法第59條之酌量減輕其刑，必其犯罪情狀確可憫恕，在客
    觀上足以引起一般人之同情，認為即予宣告法定最低度刑，
    猶嫌過重，始有其適用。衡以被告丙○○所為上開犯罪事實一
    ㈠至㈢3次犯行，經依前述（遞）加重後減輕其刑後，已無情
    輕法重之憾，且被告丙○○無視政府反毒政策及宣導，仍意圖
    營利而與共犯以前揭分工方式，販賣本案混合毒品型態之毒
    品咖啡包及愷他命，所為就國人身心健康及社會秩序有高度
    破壞情事，危害至鉅，當非個人一己生命、身體法益所可比
    擬，復考量被告丙○○正值青壯，尤應依循正軌獲取所得，而
    非販賣毒品供他人吸食，戕害他人身心，其販賣毒品之作為
    ，相較於安分守己正當工作者，顯無法引起一般人之同情或
    憫恕。是被告丙○○既無畏刑罰之峻厲，為貪圖不法利益，鋌
    而走險販賣本案混合毒品型態之毒品咖啡包及愷他命，自應
    為其行為負責。因此，綜觀其情節，實難認屬犯罪情節輕微
    ，誠無另有特殊之原因或堅強事由，而在客觀上足以引起一
    般同情之處，自無再依刑法第59條規定減輕其刑之餘地。
肆、撤銷改判（原判決附表一編號1、2）部分：
　　毒品危害防制條例第9條第3項規定：犯前5條之罪而混合二
    種以上之毒品者，適用其中最高級別毒品之法定刑，並加重
    其刑之2分之1。而本項係屬分則之加重，為另一獨立之犯罪
    型態。又混合二種以上毒品屬不同級別，應依最高級別毒品
    所定之法定刑，並加重其刑至2分之1，在販賣混合相同級別
    毒品之情況下，仍應依毒品危害防制條例第9條第3項之規定
    ，加重其刑至2分之1。故核被告丙○○就犯罪事實一㈠所為，
    應係犯毒品危害防制條例第9條第3項、第4條第2項、第3項
    、第4項之販賣第二級毒品而混合二種以上之毒品罪，及同
    條例第9條第3項、第4條第3項之販賣第三級毒品而混合二種
    以上之毒品罪；犯罪事實一㈡所為，應係犯同條例第9條第3
    項、第4條第3項之販賣第三級毒品而混合二種以上之毒品罪
    ，業如前述。然原審未察，僅就犯罪事實一㈠其中販賣混合
    第二、三、四級（不同級別）之毒品咖啡包部分，論以販賣
    第二級毒品而混合二以種以毒品罪，惟就犯罪事實一㈠同時
    販賣混合二種以上第三級（相同級別）之毒品咖啡包及犯罪
    事實一㈡販賣混合二種以上第三級（相同級別）之毒品咖啡
    包部分，則均論以販賣第三級毒品罪，適用法律顯有違誤。
    又原審法院未及審酌被告丙○○本案犯罪情節，經依前述（遞
    ）加重後減輕其刑後，已無情輕法重情形，猶依刑法第59條
    規定，就犯罪事實一㈠之犯行予以酌減其刑，亦有未洽。被
    告丙○○上訴意旨請求從輕量刑，雖無理由，惟原判決有前述
    適用法律等違誤，應由本院將原判決上開部分予以撤銷。所
    定應執行刑併予撤銷。爰以行為人之責任為基礎，審酌被告
    丙○○前有持有毒品前科，有臺灣高等法院被告（丙○○）前案
    紀錄表在卷可參，無視於國家對於杜絕毒品犯罪之禁令，及
    明知毒品具有成癮性，服用後會產生依賴性、耐藥性，且戒
    癮不易，嚴重妨害人之身心健康，尤其混合毒品之成分複雜
    ，施用後所造成之危險性及致死率均高於施用單一種類毒品
    ，竟販賣本案毒品咖啡包及愷他命以牟利，致購買毒品者沈
    迷於毒癮而無法自拔，直接戕害國民身心健康，並進而導致
    施用毒品者為購買毒品施用而觸犯刑典之情事發生，而間接
    危害社會治安助長毒品氾濫，嚴重影響社會治安，所為殊值
    非難；及斟酌被告丙○○犯後均坦承犯行，態度尚可，衡酌本
    案查獲販賣混合毒品之次數為2次、販賣第三級毒品之次數
    為1次，對象共計3人，併斟酌被告丙○○與同案被告之主從地
    位，販賣毒品之數量、利益，犯罪之動機、目的、手段，及
    被告丙○○於原審所自陳其為高職畢業之智識程度、父母離異
    、太太在家照顧小孩，女兒2歲多、奶奶92歲失智，需其照
    顧、之前曾從事賣手機工作，目前從事汽車維修、家庭經濟
    非常不好（原審卷第279頁）等一切情狀，各處如附表一編
    號1、2所示之刑。扣案如附表二編號1、3、4、5所示手機，
    為被告丙○○與同案被告所持有供本案犯罪所用之物，均應於
    所犯各罪項下，依毒品危害防制條例第19條第1項規定告沒
    收。扣案如附表二編號7、8所示混合毒品咖啡包，為同案被
    告被查獲本案販賣混合毒品咖啡包犯行之剩餘毒品，均應於
    本案最後一次之販賣混合毒品罪即附表一編號2所示之罪項
    下，分別依刑法第38條第1項規定（附表二編號7所示之混合
    第三級毒品）、毒品危害防制條例第18條第1項前段規定（
    附表二編號8所示之混合第二、三、四級毒品，不同級別毒
    品成分業已摻雜、調合而各置於同一包裝內，難以析離，整
    體視為第二級毒品）宣告沒收、沒收銷燬，盛裝上開毒品之
    外包裝袋，依現今鑑驗技術仍會殘留微量毒品而無法完全將
    之析離，應整體視為毒品，併予宣告沒收（銷燬），至因鑑
    驗而耗用之部分既已滅失，不為沒收（銷燬）之諭知。被告
    丙○○分別自犯罪事實一㈠㈡中取得之犯罪所得，依序為1000元
    、4000元，未據扣案，應依刑法第38條之1第1項前段、第3
    項規定，依序於其所犯各罪項下諭知沒收，於全部或一部不
    能沒收或不宜執行沒收時，追徵其價額。至於扣案如附表二
    編號2、6之現金1萬7426元、19萬5000元，並不包含本案之
    犯罪所得，業據被告丙○○與同案被告於原審供述明確（原審
    卷第276頁），審酌其等上開犯行之時間，距離遭查獲時相
    距約一個月，衡諸常情，所述並不包含本案之犯罪所得為可
    採，故不予宣告沒收。
伍、上訴駁回（原判決附表一編號3）部分：
　　原審判決就被告丙○○所犯販賣第三級毒品（原判決附表一編
    號3）部分，判處有期徒刑3年9月，及為相關沒收、追徵之
    諭知。核其此部分之認事用法均無違誤，量刑亦屬妥適，應
    予維持。關於量刑部分，原審以被告丙○○之責任為基礎，已
    於理由欄詳予論述說明此部分量刑之理由（原判決第9至10
    頁理由欄三㈤），兼顧對被告丙○○有利與不利之科刑資料，
    既未逾越法定範圍，亦無違背公平正義之精神，無裁量權濫
    用情事，核與罪刑相當原則無悖。而被告丙○○所犯販賣第三
    級毒品之犯行，適用刑法第47條第1項、毒品危害防制條例
    第17條第2項先加重後減輕其刑，相較原本之法定刑為7年1
    月以上有期徒刑，已減輕甚多，實無情輕法重之情形。被告
    丙○○無視政府反毒政策及宣導，仍執意販賣第三級毒品，犯
    罪所生危害程度非輕，相較於安分守己正當工作者，顯無法
    引起一般人之同情或憫恕，業如前述，被告丙○○上訴意旨猶
    請求依刑法第59條規定減輕其刑，即難採憑。被告丙○○就原
    判決附表一編號3部分提起上訴，為無理由，應予駁回。並
    由本院就上開撤銷改判部分所處有期徒刑，與上訴駁回部分
    所處有期徒刑，審酌犯罪類型為販賣毒品性質、整體犯罪行
    為之態樣、時間觀察，及被告丙○○之年紀，過度長期監禁對
    受刑人重返社會可能性之影響，及貫徹刑法量刑公平正義理
    念之內部限制等一切情狀，定其應執行之刑如主文第4項所
    示。
據上論斷，應依刑事訴訟法第371條、第368條、第369條第1項前
段、第364條、第299條第1項前段，判決如主文。
本案經檢察官林俊杰提起公訴，檢察官甲○○到庭執行職務。
中　　華　　民　　國　　111 　年　　8 　　月　　30　　日
           刑事第六庭    審判長法　官   張  靜  琪
 　　　　　　　　 　　　　　   法　官   劉  柏  駿
　　 　　　　　　　　　　      法　官   許  冰  芬     
　　　　　　　　　　　　　　　   
以上正本證明與原本無異。     
如不服本判決應於收受送達後20日內向本院提出上訴書狀，其未
敘述上訴理由者，並得於提起上訴後20日內向本院補提理由書（
均須按他造當事人之人數附繕本）「切勿逕送上級法院」。因疫
情而遲誤不變期間，得向法院聲請回復原狀。

                              書記官  詹  于  君
　　　　　　　　　　　　　　　
中　　華　　民　　國　　111 　年　　8 　　月　　30　　日
附表一：
編號   犯罪事實             罪名及宣告刑  1 事實一㈠ 丙○○共同犯販賣第二級毒品而混合二種以上之毒品罪，累犯，處有期徒刑伍年陸月。 扣案如附表二編號1、3、4、5所示之物沒收；未扣案之犯罪所得新臺幣壹仟元沒收，於全部或一部不能沒收或不宜執行沒收時，追徵其價額。  2 事實一㈡ 丙○○共同犯販賣第三級毒品而混合二種以上之毒品罪，累犯，處有期徒刑肆年。 扣案如附表二編號8所示之物沒收銷燬；扣案如附表二編號1、3、4、5、7所示之物沒收；未扣案之犯罪所得新臺幣肆仟元沒收，於全部或一部不能沒收或不宜執行沒收時，追徵其價額。  3 事實一㈢ 丙○○共同犯販賣第三級毒品罪，累犯，處有期徒刑參年玖月。 扣案如附表二編號1、3、4、5所示之物沒收；未扣案之犯罪所得新臺幣參仟柒佰元沒收，於全部或一部不能沒收或不宜執行沒收時，追徵其價額。 
 
附表二（扣押物）
編號 扣案物品名稱 數量 所有人  1 iPhone12Pro手機（含SIM卡） IMEI：000000000000000 1支 乙○○  2 現金(新台幣) 1萬7426元 乙○○  3 iPhone 12手機（含SIM卡） IMEI：000000000000000  丙○○  4 iPhone 12手機（含SIM卡） IMEI：000000000000000  丙○○  5 iPhone 12手機（含SIM卡）   丙○○  6 現金(新台幣) 19萬5000元 丙○○  7 毒品咖啡包（標示「Love」粉紅色包裝；含第三級毒品4-甲基甲基卡西酮、甲基-N,N-二甲基卡西酮成分） 12包 乙○○  8 毒品咖啡包（紫色蘋果式樣包裝；含第二級毒品甲基安非他命成分、第三級毒品硝甲西泮成分、第四級毒品硝西泮成分） 15包 乙○○ 

附錄本案所犯法條全文
毒品危害防制條例第4條
製造、運輸、販賣第一級毒品者，處死刑或無期徒刑；處無期徒
刑者，得併科新臺幣 3 千萬元以下罰金。
製造、運輸、販賣第二級毒品者，處無期徒刑或 10 年以上有期
徒刑，得併科新臺幣 1 千 5 百萬元以下罰金。
製造、運輸、販賣第三級毒品者，處 7 年以上有期徒刑，得併
科新臺幣 1 千萬元以下罰金。
製造、運輸、販賣第四級毒品者，處 5 年以上 12 年以下有期
徒刑，得併科新臺幣 5 百萬元以下罰金。
製造、運輸、販賣專供製造或施用毒品之器具者，處 1 年以上
7 年以下有期徒刑，得併科新臺幣 1 百 50 萬元以下罰金。
前五項之未遂犯罰之。

毒品危害防制條例第9條第3項
犯前五條之罪而混合二種以上之毒品者，適用其中最高級別毒品
之法定刑，並加重其刑至2分之1。